

# Adriana Gabriela Rodríguez Sanabria | **Web Developer**

# **CONTACTO**

Magrodriguezs09@gmail.com

<u>1</u> +34 642 995 571

in/agrodriguezs/

https://agrodriguezs.github.io/ Con permiso de trabajo.

# FORMACIÓN ACADÉMICA

1995-2000

Licenciada en Computación Universidad de Carabobo, Venezuela.

# HABILIDADES TÉCNICAS

HTML, CSS, Bootstrap, FlexBox, JS, JQuery, WordPress, React, PHP nativo, SQL, Ajax, MySQL, noSQL, MongoDB, Codeigniter, Angular, PS, Git, UX. Java, Python. Programación orientada a objetos. metodologías Scrum.

## HABILIDADES PERSONALES

- Trabajo en equipo
- Resolución de Problemas
- Pensamiento analítico conceptual.
- Organización y Planificación
- Motivación

### **IDIOMAS**

Español nativo

**Inglés: Técnico Medio.** Capacidad para leer documentación y programar en inglés.

# **PERFIL**

¡Hola! Soy Adriana, me apasiona la programar, en el área frontend creando interfaces mejorando la experiencia del usuario, y en backend me gusta la creación de base de datos y APIs, dispuesta a aprender nuevas herramientas y metodologías para trabajar y aportar soluciones.

## **EXPERIENCIA LABORAL**

2019 - Actualidad. Proyectos Personales.

#### Front-end

He realizado proyectos personales de cursos online para actualizar mis conocimientos en el área Frontend sobre programación orientada a objetos, Frameworks de Javascript Angular, React y Vue, mongoDB y de creación y uso de APIs y maquetación responsive para móviles con Flexbox, y uso de Github.

2018 - 2019. Freelance.

### Web Developer

Desarrolle módulos MCV de interfaces en Framework Codeigniter con PHP, Javascript, Jquery, Ajax y MySQL. Con metodología ágil de trabajo utilizando trello y git para la coordinación del trabajo en equipo.

2000 - 2019. Universidad de Carabobo

#### Analista programadora de Sistemas

Participe en equipos de trabajo para análisis y diseños de BD, y programación con javascript y PHP nativo. Realice visitas al usuario para seguimiento, guía de uso y mantenimiento de fallas. Trabajé como Front-end para el departamento web, como maquetadora con PHP y para la parte dinámica Javascript y PHP y SQL.